臺灣臺中地方法院宣示判決筆錄　　　　 100年度訴字第1146號
公　訴　人　臺灣臺中地方法院檢察署檢察官
被　　　告　許世昌
選任辯護人　黃錦郎律師
上列被告因偽證案件，於中華民國一百年五月三十一日下午五時
，在本院第十四法庭宣示判決，出席職員如下：
　　　法　官　黃裕仁
　　　書記官　何惠文
　　　通　譯
法官起立朗讀判決主文、犯罪事實要旨、處罰條文、附記事項，
及告以上訴限制、期間並提出上訴狀之法院，且諭知記載其內容
：
一、主    文：
    許世昌證人，於執行審判職務之公署審判時，於案情有重要
    關係之事項，供前具結，而為虛偽陳述，處有期徒刑貳月。
    緩刑肆年。
二、犯罪事實要旨：
  (一)許世昌（所涉背信罪嫌部分，另為緩起訴處分）係偉兒達工
    業股份有限公司（下簡稱偉兒達公司，設臺中市○○區○○
    路一四六號）之股東，黃桂祥（所涉背信罪嫌部分，經本院
    以九十八年度易字第二九九七號判決處以期徒刑八月，減為
    有期徒刑四月，如易科罰金，以銀元三百元即新臺幣九百元
    折算一日，並由臺灣高等法院臺中分院以九十九年度上易字
    第一三四號判決駁回上訴確定）為該公司之實際負責人，黃
    桂祥之配偶黃何素蘭則為該公司之名義負責人。緣偉兒達公
    司於民國八十七年設立時，因參與投資之股東李金春另為相
    同業務性質之永久機械工業股份有限公司（下簡稱永久公司
    ）之負責人，不便出面，故商議將李金春所有百分之九股份
    （即二千六百五十五股）以同為投資人之許世昌（其出資部
    分為百分之四，即一千一百八十股）之名義登記。黃桂祥對
    於上情亦知之甚詳。於九十四年間，黃桂祥因與李金春發生
    糾紛，許世昌竟違背其任務，與黃桂祥共同基於意圖為自己
    第三人不法利益之犯意聯絡，將許世昌名下所登記擁有但實
    質屬於李金春之股數二千六百五十五股讓渡與他人。嗣經李
    金春發現後，對黃桂祥提出偽造文書、業務侵占之告訴（臺
    灣臺中地方法院檢察署九十七年度他字第一五七○號、九十
    六年度偵字第八二六四號、九十七年度偵續字第五○九、五
    一○號案件）。許世昌於該案偵查中，關於李金春上開股權
    轉讓經過之重要事實，以證人身分應訊時，竟多次於供前具
    結後為下列虛偽陳述，刻意隱匿李金春擁有偉兒達公司百分
    之九股權並遭黃桂祥侵占該股權之事實：
    1.於九十六年七月五日，許世昌在臺灣臺中地方法院檢察署
      九十六年度偵字第八二六四號案件檢察官偵查中，供前具
      結後，虛偽證稱：「（問：李金春為何跳出來告這筆錄是
      他的，他是暗股，你似乎只是他使用的人頭？）我不清楚
      。李金春的確有出資，不關我的事」云云。
    2.於九十七年三月二十八日，許世昌在臺灣臺中地方法院檢
      察署署九十六年度偵字第八二六四號案件檢察官偵查中，
      供前具結後，虛偽證稱：「（問：為何寫這張讓渡書？）
      我只投資4%，我不知道我名下有那麼多股權…」、「（問
      ：為何簽立讓渡書將此9%讓給黃何素蘭？）我簽時不知道
      用途為何，不曉得名下那麼多股權。」、「（問：為何李
      金春股份最後都不見？）我不清楚，我一開始就是百分之
      四，沒有人跟我說李金春股份在我名下…」云云。
    3.於九十七年十二月二十三日，許世昌在臺灣臺中地方法院
      檢察署九十七年度偵續字第五○九、五一○號案件檢察官
      偵查中，供前具結後，虛偽證稱：「（問：李金春說你和
      他所投資偉兒達公司的百分之四和百分之九股份，原本都
      是永久公司所提供，是否如此？）的確如此，我的百分之
      四股份資金，都是永久公司所提供，另外百分之九資金，
      應該是李金春自己出的，至於該百分之九的股份為何會掛
      在我的名下，我就不曉得了」、「（問：黃桂祥上次在偵
      訊時表示，你會將該百分之九股份讓渡給黃何素蘭，是因
      為偉兒達公司在增資時，你沒有繳納股款，是黃桂祥幫你
      代墊一百多萬元，後來你無法將該筆費用還他，所以才將
      該百分之九股份讓渡給黃何素蘭，是否如此？）不是，就
      我所知，一開始我也不曉得該百分之九的股份是在我名下
      ，因為我收到的股利分配單上，都有分別列名我和李金春
      ，其上記載我是百分之四，李金春是百分之九，因為該百
      分之九的股份，並未經過我的同意就掛在我名下，黃桂祥
      要我將該百分之九股份讓渡給黃何素蘭時，才告訴我有百
      分之九的股份是李金春所有，並放在我名下，在此之前我
      都不曉得」、「（問：李金春說他因為利益迴避的關係，
      無法當偉兒達公司的股東，所以才用你的名義借名登記？
      ）李金春沒有這樣告訴我，李金春可能是和黃桂祥談好了
      ，所以會用我的名義登記，有可能是因為李金春是我老闆
      ，我在永久公司工作，李金春比較信賴我，不過，李金春
      一開始也未告訴我這件事，直到黃桂祥要我將股份讓渡給
      黃何素蘭時，我才知道這件事」云云。
    (二)許世昌於所虛偽陳述之案件判決確定前，業已自白其犯行
      。
三、處罰條文：
    刑法第一百六十八條。
四、附記事項：
    被告許世昌願於一百年五月三十一日前向臺中市政府教育局
    代辦經費專戶支付新臺幣十萬元，業已於同年月十九日支付
    完畢，有第一商業銀行匯款申請書回條一紙附卷足憑。
五、協商判決除有刑事訴訟法第四百五十四條之四第一項第一款
    於本訊問程序終結前，被告撤銷協商合意或檢察官撤回協商
    聲請者；第二款被告協商之意思非出於自由意志者；第四款
    被告所犯之罪非第四百五十五條之二第一項所定得以協商判
    決者；第六款被告有其他較重之裁判上一罪之犯罪事實者；
    第七款法院認應諭知免刑或免訴、不受理者情形之一，及違
    反同條第二項「法院應於協商合意範圍內為判決；法院為協
    商判決所科之刑，以宣告緩刑或二年以下有期徒刑、拘役或
    罰金為限」之規定者外，不得上訴。
六、如有上開可得上訴情形，得自收受宣示判決筆錄送達之日起
    十日內，向本院提出上訴書狀，上訴於第二審法院。
中    華    民    國   100    年    5     月    31    日
                  刑事第十四庭  法  官  黃裕仁
                                書記官  何惠文
以上正本證明與原本無異。
                                書記官  何惠文
中    華    民    國   100    年    5     月    31    日